臺灣臺南地方法院刑事判決　　　　　　　　　　　　　九十一年度自字第二九一號
　　自　訴　人　丙○○
　　　　　　　（原名許堡清）
　　　　　　　　甲○○
　　右二人共同
　　自訴代理人　張天良律師
　　　　　　人　許世烜律師
　　被　　　告　乙　○
右列被告因偽造文書等案件，經自訴人提起自訴，本院判決如左：
    主  文
乙○無罪。
    理  由
一、自訴意旨略以：
(一)、被告乙○擔任協和證券股份有限公司新化分公司（以下簡稱為協和證券公司）之
    證券交易營業員，因該公司無底薪，薪資依其個人營業成績計算撥付，被告竟意
    圖為自己之不法利益，利用自訴人甲○○向協和證券股份有限公司新化分公司開
    戶委託證券交易，擔任自訴人甲○○之證券營業員，為自訴人甲○○處理事務之
    機會，未經自訴人甲○○以及甲○○之代理人即自訴人丙○○（即許堡清）之同
    意，即擅自冒用自訴人甲○○名義及利用上開自訴人甲○○之帳號二一六六之五
    號帳戶進行股票買賣，其明知且不顧自訴人甲○○僅希望單日買賣最高額度新台
    幣四百九十九萬元，且不顧當日沖銷交易結果將損害到自訴人甲○○，仍基於概
    括犯意，自九十一年一月十七日起，迄民國九十一年八月七日經自訴人發現為止
    ，連續以金額鉅大且筆數密集之當日沖銷交易，衝高其營業成績，以便取得更高
    額之協和證券公司撥付之獎金。因被告乙○擅自冒名買賣股票其交易金額鉅大及
    筆數密集，除當沖交易之損失外，更讓自訴人甲○○之存款被扣減支付鉅額之手
    續費、代徵交易稅、融資利息或融券手續費等而受有損害。
(二)、因被告乙○冒用甲○○名義利用甲○○之帳戶從事之當日沖銷交易，均非自訴人
    所委託，故協和證券公司並無電話錄音存底為憑，而被告乙○為避免其冒名利用
    甲○○帳戶所從事之當日沖銷買賣股票之交易被發現，乃基於概括之犯意，利用
    其持有自訴人丙○○（即許堡清）之「許堡清」印文之印章，連續盜蓋在其冒用
    甲○○帳戶所進行之當日沖銷交易（如卷附第一０五頁交易明細表自九十一年一
    月十七日起，至九十二年八月七日止，其中「TYPE」欄位為「資沖」及「券沖」
    者）之各紙交易委託書上之委託人簽章欄位，使人誤以為各該筆交易係經由甲○
    ○之受任人「許堡清」（即丙○○）所為，致生損害於自訴人丙○○。因認被告
    涉犯刑法三百四十二條背信罪，刑法兩百十七條第二項盜用印章罪。
二、本案緣起：自訴人甲○○於九十年九月二十日向協和證券股份有限公司（現已被
    國票綜合證券股份有限公司合併）開設證券交易帳戶，帳號為二一六六之五號，
    並委由自訴人丙○○代為買賣及申購上市股票，而協和證券公司則指派專人即被
    告乙○擔任自訴人甲○○之證券營業員。渠自九十一年二月起，被告乙○以當日
    沖銷之方式操作自訴人甲○○之股票，致自訴人甲○○委任自訴人丙○○於新台
    幣（下同）一千萬至一千五百萬範圍內買賣之金錢，虧損殆盡。
三、本件兩造所不爭執事項：
(一)、被告乙○自八十九年二月到九十一年八月初任職於協和證券公司，擔任證券交易
    營業員。
(二)、自訴人甲○○於九十年九月二十日在協和證券公司開設二一六六之五號帳戶買賣
    股票。並有書立「授權委託╱受任承諾買賣證券辦理交割等授權書」予丙○○。
(三)、「授權委託╱受任承諾買賣證券辦理交割等授權書」上自訴人甲○○的簽名、印
    章都為其本人所為。
(四)、「授權委託╱受任承諾買賣證券辦理交割等授權書」許堡清的簽名為其本人所為
    。
(五)、「授權委託╱受任承諾  買賣證券辦理交割等授權書」上許堡清的印章是真正。
(六)、乙○已將存款存摺交給甲○○，但未將集保存摺交給丙○○或甲○○。
(七)、集保存摺需要甲○○的印章。
四、本院得心證之理由：
(一)、按犯罪事實應依證據認定之，無證據不得推定其犯罪事實；又不能證明被告犯罪
    者，應諭知無罪之判決；刑事訴訟法第一百五十四條、第三百零一條第一項分別
    定有明文。另按告訴人之告訴，係以使被告受刑事追訴為目的，是其陳述是否與
    事實相符，仍應調查其他證據以資審認，此亦有最高法院五十二年度臺上字第一
    三００號判例可參，而自訴人之指訴，係同為使被告受刑事追訴為目的，自亦有
    前開判例之適用。又所謂犯罪事實之證據，係指足以認定被告確有犯罪行為之積
    極證據而言，該項證據且須適合被告犯罪事實之認定，始得採為斷罪資料，有最
    高法院二十九年上字第三一０五號、五十三年臺上字第二七五０判例足資參照。
    又認定不利於被告之事實，須依積極證據，苟積極證據不足為不利於被告事實之
    認定時，即應為有利於被告之認定，更不必有何有利之證據。再事實之認定，應
    憑證據，如未能發現相當證據，或證據不足以證明，自不能以推測或擬制之方法
    ，為裁判基礎，最高法院三十年上字第八一六號、四十年臺上字第八六號判例亦
    可參照。
(二)、背信罪部分：
１、按背信罪之成立，以處理他人事務之人，有圖自己或第三人得不法利益，或圖加
    損害於本人之意思，而故為違背其任務之行為為要件，如僅因處理事務怠於注意
    ，致其事務生不良之影響，則為處理事務之過失問題，既非故意為違背任務之行
    為，自不負若何罪責。（最高法院二十二年上字第三五三七號判例參照）。準此
    ，如行為人如未故為違背其任務之行為，即難以該罪相繩。經查，自訴人認被告
    乙○違背其受自訴人二人所委託買賣股票之任務，係以：自訴人甲○○向協和證
    券公司申請開戶時，即表明單日買賣最高額度（買進加賣出總數額）為新台幣四
    百九十九萬元，有九十年九月二十日之開戶契約書第二頁第四項載明「希望單日
    買賣最高額度４９９萬元」可稽。而依卷附「協和證券（股）新化分公司客戶交
    易明細表」，自訴人甲○○之二一六六─五號帳戶自九十一年一月十七日起，開
    始出現當日沖銷交易，該日總共出現一筆「資沖」（融資當日沖銷）及兩筆「券
    沖」（融券當日沖銷）之交易，都是買、賣「技嘉」公司股票，當天之買、賣交
    易總額高達七百八十一萬九千元，但扣除該三筆當日沖銷交易，其他以現金、集
    保股票買賣的交易總額則僅三百八十七萬九千元。次日（九十一年一月十八日）
    ，全部都是大額之當日沖銷交易，五筆交易總金額更高達一千四百四十二萬元。
    交易到達九十一年之六月份及七月份時，因當時股票走勢不佳，投資應以保守為
    宜，故自訴人丙○○向被告乙○下單買賣均很保守，大多以三、五張買進或賣出
    而已，但被告乙○仍然為了其自身業績，大筆大筆地冒用自訴人甲○○之帳戶進
    行當日沖銷買賣股票，且買賣數額動輒達一百張、兩百張，金額動輒四、五百萬
    元，每日交易總額均遠大於四百九十九萬之額度，甚至有單筆交易金額即達九百
    萬元者。其明顯超出上開約定，為主要依據。經查上開單日買賣額度四百九十九
    萬元之限制，此為一般人開設股票買賣帳戶之制式填載，並非客戶與證券公司間
    ，確有如此意思合致，蓋因若一日交易超過五百萬元，則證券公司將要求開戶之
    客戶另行提供財產證明，故一般人為免提供財產證明，均在該處填載買賣額度在
    四百九十九萬元以內，此觀諸卷附開戶資料中客戶自填徵信資料表第四項下括弧
    內載明希望額度在伍佰萬元以上者，需提供或提示下列財力證明資料影本自明。
    況且如附表一所示自訴人丙○○於九十年十一月二十七日當日委託被告乙○買賣
    股票之金額為六百三十八萬三千八百元，同年月二十三日所委託買賣之金額亦高
    達五百七十九萬零五百元（未列表），均遠逾四百九十九萬元之數，此有卷附該
    二日之委託書可參，足證該開戶契約上四百九十九萬元之額度，確為一般人開設
    股票買賣帳戶之制式填載，並非客戶與證券公司間，確有如此意思合致，故被告
    乙○辯稱自訴人甲○○雖填載希望單日買賣額度限在四百九十九萬元以下，純為
    制式填載而已，與其他開戶之客戶並無二致，其與自訴人間並無每日交易額度確
    無不得超過四百九十九萬元之約定，非無可採。再者，從上開開戶契約內另無交
    易金額上限及禁止被告乙○不得從事當日沖銷之約定，而當日沖銷亦為證券買賣
    管理機關所不禁止（況且從附表一編號一及編號九之買賣情況，亦可知自訴人丙
    ○○亦曾下單從事當日沖銷）從而，被告乙○其從事當日沖銷超過四百九十九萬
    元，即難謂為係違背任務之行為。另股市大盤之走勢、股票之漲跌、交易之盈虧
    ，原非任何人所能預料及操控，故被告乙○雖從事當日沖銷，惟依一般常情，其
    一定希望一方面贏得業績，一方面為自訴人等賺取交易，如此方能雙贏，其與自
    訴人間之委託亦能長久，其主觀上當無故意逆勢操作，高買低賣而故意加損害於
    自訴人等之意思，從而被告乙○其從事當日沖銷，至多僅屬未能注意股市行情，
    不利投資，惟仍疏於注意大筆進行當日沖銷交易，致自訴人甲○○受有損害而應
    負過失責任而已，難謂係被告乙○故意為違背任務之行為。綜上被告乙○從事當
    日沖銷金額超過四百九十九萬元既非故意為違背任務之行為，自與背信罪之要件
    有違，難認其應負何罪責。
(三)、盜用印章罪部分：
１、自訴人認被告涉有盜用印章罪犯嫌，無非係以：被告乙○曾於九十一年六月三日
    傳真一紙其製作之「協和證券（股）新化分公司客戶交易明細表」（下稱交易明
    細表）予自訴人丙○○，載有起始日期為九十一年六月三日，截止日期為九十一
    年六月七日間之交易資料，印表日期為九十一年六月十日。此為自訴人丙○○要
    求被告乙○傳真回報交易內容，以便核對，故該傳真紙上所列之交易內容，即為
    自訴人丙○○要求被告乙○進行買賣之交易內容。當時自訴人接到該傳真，經核
    對後，因與指示其交易之內容並無不符，故未發覺該傳真是乙○為敷衍自訴人而
    製作（該紙傳真係因背面有記載他人電話號碼而未丟棄）。將上開傳真與卷附交
    易明自九十一年六月三日起至九十一年六月七日止之各筆實際發生之交易相互比
    對，可發現：實際發生之交易與該傳真紙上之交易相符者，其「買進」或「賣出
    」之「委託書」之右下角委託人簽章欄位，均無「許堡清」印文。（請對照傳真
    紙內容與卷附之委託書及交易明細表其中之：九十一年六月三日買進：瑞昱三張
    、友達三張、一銀三張及賣出：聯電十五張；九十一年六月四日買進：微星三張
    、友達十五張、鉅明十張；九十一年六月四日買進：敦陽科五張、敦陽科五張、
    中信金五張及賣出：友達二張、台壽保十五張、中光電十五張、瑞昱三張；九十
    一年六月六日買進旺宏二張、敦陽科二張及賣出瑞昱一張等買進或賣出之委託書
    。）實際發生之交易為該傳真紙上所無者，各該筆交易之「買進」或「賣出」之
    「委託書」之右下角委託人簽章欄位，均蓋有「許堡清」印文，而且均為當日沖
    銷之交易。（請對照傳真紙內容與卷附委託書及交易明細表其中之：九十一年六
    月三日賣出：日月光一○○張及買進：日月光七○張、日月光三○張；九十一年
    六月四日買進：聯電四十五張、南科一○○張及賣出：南科一○○張、聯電四十
    五張；九十一年六月五日賣出：南科五○張、南科五○張及買進南科五○張、南
    科五○張；九十一年六月六日賣出：南科五○張、技嘉五○張及買進技嘉一○張
    、技嘉一○張、技嘉一○張、技嘉一○張、南科五○張）。由上開傳真紙上之交
    易內容記載與實際交易之委託書及交易明細表一經比對，不難發現自訴人甲○○
    雖委任自訴人丙○○代為買賣股票，但自訴人丙○○從未為高風險之當日沖銷之
    投資，而被告卻利用自訴人甲○○之帳戶擅自進行鉅額之當日沖銷買賣股票，均
    非自訴人丙○○所指示，則被告在自訴人丙○○未指示，擅自冒用甲○○帳戶所
    進行之買賣交易之委託書上蓋用「許堡清」印文之印章，即為冒名盜蓋自訴人丙
    ○○印章而製作文書，足生損害於自訴人丙○○，為主要依據。
２、訊據被告乙○則堅決否認曾制作上開交易明細表並傳真予自訴人丙○○，並稱該
    明細表之格式並非公司之標準格式等語，並其持有該顆印章，係自訴人丙○○於
    開戶後所交付等語。本件被告乙○是否涉犯盜蓋印章罪，因自訴人丙○○就該顆
    印章並未爭執真正，首應究明者乃是，被告乙○如何取得該顆印章？經查自訴人
    許堡清之該顆印章，係自訴人丙○○於八十九年七月十五日另於協和證券及大眾
    商業銀行開戶所使用之印鑑章，此有協和證券及大眾商業銀行之印鑑卡影本各一
    紙在卷可稽，是依一般經驗法則，一般人如無特殊事由，印章應由本人持由保管
    中，如委託他人取款而交付印章，取款完畢後，亦理應將存簿及印章索回，而無
    由他人保管之理，故印章如由他人持有中，除非本人能證明係他人所盜用，否則
    ，應解釋為本人所交付，方符常情。準此，被告乙○持有上開印章，自訴人並未
    能證明係被告乙○所盜用，亦未證明係交付取款後，忘記索回。再參諸自訴人許
    堡清一股票專業代理人之經驗及行事，於被告乙○代為提領存款後，豈有不索回
    且事後忘得一乾二淨之理（自訴人丙○○提起本件自訴之初，指訴被告乙○係盜
    刻該顆印章），故被告乙○雖不否認曾持卷附第一百四十四頁之取款憑條，代自
    訴人代領存款，亦難以此遽認被告乙○係藉此取得自訴人許堡清之印章，並於事
    後加以盜蓋。再查九十一年八月七日被告乙○至自訴人甲○○家中坦承從事當日
    沖銷尋求諒解，遭自訴人甲○○秘密錄音，該錄音內容既為被告乙○在不知情之
    情況下所錄，依一般經驗法則其當時所言，應與實情相符而無隱瞞之必要，而觀
    諸該錄音內容，被告乙○卻自始至終均未敘及盜用自訴人丙○○之印章，反就自
    訴人許堡清如何利用證券公司退佣之制度，要求被告乙○交付一定比例之退佣，
    並指使如何制作二本帳目，以便將自訴人甲○○瞞在鼓裏，此有錄音譯文在卷可
    稽。次查自訴人丙○○為一專業股票操作人，為其所自承，而此當亦為自訴人甲
    ○○為何委任自訴人丙○○代為買賣股票，並於獲利時抽取百分之十五之佣金之
    理。故其對股票開戶及買賣過程、被告乙○是否依其指示買賣股票、盈虧情形如
    何，當知之甚稔，理應知有何管道可資查核，並應不時查核。又協和證券公司以
    雙掛號方式郵寄對帳單至自訴人甲○○住所，而對帳單上亦載明日期、股票種類
    、買賣方式、價位，出入金額．．．等，而被告乙○每一營業日均以當沖方式沖
    高成交量，成交記錄亦詳盡記載在每月對帳單，另對帳單上的當沖交易賠錢筆數
    占七成超過半年以上，被告乙○天天從事當沖交易，且幾乎均虧損之情況下，自
    訴人甲○○均未加質疑，或可解釋其已全權授予自訴人丙○○處理，自無需再加
    關注，惟另自訴人丙○○其為一專業股票操作人，其自被告乙○於九十一年一月
    開始操作當沖至同年八月自訴人甲○○發現，期間長達八月，自訴人丙○○均未
    有何查核動作，而任由被告乙○天天從事當沖交易，是豈能任自訴人丙○○一句
    信任被告乙○及被告乙○未向其據實陳報可任意帶過。再者自訴人甲○○於開戶
    後依規定應領一本股票之存摺即集保存摺、一本股票買賣金額之現金存摺，自訴
    人丙○○於本院審理時，先否認被告乙○已將上開二本存摺交付自訴人甲○○，
    嗣經自訴人甲○○陳稱其確由自訴人許堡清手中取得現金存摺，方更易其詞，此
    外，對被告乙○於協和證券公司開戶資料中之授權委託／受任委託買賣證券辦理
    交割等授權書及交易委託書上所蓋之「許堡清」印文，先行指訴該顆印章為被告
    乙○所盜刻，俟被告乙○請本院調查自訴人許堡清確有該顆印章，方才更口，綜
    合上開情事觀之，在在均與其身為專業股票操作人之行為不合，足見自訴人丙○
    ○對本案過程，應有諸多隱瞞。另參諸本件乃自訴人甲○○所交付自訴人丙○○
    之購買股票基金一千萬至一千五百萬，自訴人許堡清再委由被告乙○從事股票交
    易，惟因操作不當，近乎虧損殆盡，自訴人甲○○為追究責任而起，故被告乙○
    辯稱其從事當日沖銷，係受自訴人丙○○之指示，嗣自訴人丙○○為脫免責任，
    方諉過與伊，並指訴其盜用印章，非不可採。
３、自訴人丙○○雖另指訴被告乙○偽造上開交易明細表，並傳真予伊，以隱瞞其從
    事當日沖銷並在委託單上盜蓋印章之舉云云。然查，從該交易明細表形式上觀之
    ，係由證券公司之電腦資料所列印，惟因該資料與實際之買賣資料未符，故首有
    疑問者，乃該公司之營業資料，是否允許層級甚低之營業員任意增刪篡改，依一
    般經驗法則，應屬否定。否則證券公司之電腦資料豈不大亂。自訴人或謂亦可能
    係被告乙○加以增刪後，再傳真予自訴許堡清云云，惟就此自訴人應負舉證責任
    ，否則自不能空言指訴。且被告既能篡改，則相對而言，亦不能排除自訴人丙○
    ○自行制作再提出本院之合理懷疑。再查上開交易明細上，並無被告乙○之署名
    ，故是否為被告乙○所傳，已非無疑。自訴人雖舉明細表上「ＴＯ許副總」等字
    之行文筆勢與本院九十二年五月十九日要求被告乙○當庭書寫十次之「許副總」
    其中第一組「許副總」之字跡，其筆順與筆勢，完全相同。又傳真紙上之「許」
    字與被告之答辯狀內之「許」字（尤其是內文第一頁倒數第一行第六個字「許」
    字）如出一輒。因此，上開傳真紙以肉眼比對即可認定為被告乙○所製作，為其
    所憑論據。然查姑且不論該「ＴＯ許副總」等字經本院二次送鑑定，因均無從鑑
    定，而無法斷定是否確為被告之字跡，此有內政部警政署刑事警察局及憲兵學校
    函各一紙在卷可稽。而按核對筆跡，除顯著跡象，凡具字學常識之人，足以肉眼
    辨別其真偽異同者外，必須就其內容，依法付與鑑定，始足以資判斷。否則倘非
    本人或在場親睹本人簽名之人，其他未親身見聞其事之人自難確切知悉，而難免
    生個人主觀偏見與錯誤臆測之危險。經查交易明細表上「ＴＯ許副總」是否與被
    告當庭所書「ＴＯ許副總」及被告答辯狀內之「許」字，經本院勘驗，並無顯著
    跡象相同，而得以肉眼斷其真偽，故自無從以自訴人之片面指訴，遽認該交易表
    即為被告所傳。況且再如自訴人丙○○所言該交易明細表上所列者均是其要求被
    告乙○進行買賣之交易內容，惟查據自訴人自行所提之買賣委託書影本（卷附第
    一０六頁至一四三頁）與交易明細表比對觀之：九十一年六月三日明細表上有六
    筆交易，惟委託書僅有四張未有許堡清印文（另一張有許堡清印文查無印文者，
    因有電話錄音，故屬自訴人許堡清下單）、六月四日交易明細表有四筆交易，同
    日惟委託書僅有三張未有許堡清印文（另有四張有許堡清印文）、六日五日交易
    明細表有十筆交易，惟委託書僅有七張未有許堡清印文（另有六張有許堡清印文
    ）、六月六日有明細表上三筆交易惟委託書僅有二張未有堡清印文（另有六張有
    許堡清印文），足證自訴人許堡清上開所言，未盡與實情相符。故縱認上開交易
    明細表為被告乙○所制作，是否即可謂自訴人丙○○僅委託被告下單買賣如交易
    明細表上之股票，其餘均為被告乙○擅自買賣後再自行盜蓋許堡清印章於其上，
    亦非無疑問。再退步言之，縱認該「ＴＯ許副總」確為被告乙○所書，惟自訴人
    所提出者乃係一傳真影本，故該紙傳真，是否與原本相符，或已經剪接，亦不無
    疑問，自訴人就此並未舉證，自無從排除該合理之懷疑，從而該紙交易明細表傳
    真，並無從據為被告乙○涉犯盜蓋印章犯行之依據。自訴人另請求本院向統一超
商興運門市其門市編號是否為：「00000000000？」由字跡及傳真送
    出之地址，以證該傳真係被告乙○所製作，而傳真予自訴人丙○○，已無必要，
    附此敘明。
五、綜上所述，並無積極證據證明被告乙○確有何背信及盜用印章犯行，揆諸前開說
    明，自應為被告乙○無罪之諭知。
據上論斷，應依刑事訴訟法第三百四十三條、第三百零一條第一項，判決如主文。
中      華      民      國      九十三      年    二    月    二十六    日
                              臺灣臺南地方法院刑事第七庭
                                      審判長法  官  鄧希賢
                                            法  官  陳金虎
                                            法  官  楊佳祥
右正本證明與原本無異。
如不服本判決，應於判決送達後十日內，向本院提出上訴狀。
    書記官  岑  玢
中      華      民      國      九十三      年    三    月      十二    日
┌───┬───────┬──────┬─────┬────────┬──
│編號  │證券名稱代號  │委託下單張數│每股限價（│總價            │備註
│      │              │            │新台幣元）│                │
├───┼───────┼──────┼─────┼────────┼──
│一    │２４５４      │１          │４１０    │４１００００    │
│      │              │            │          │                │
├───┼───────┼──────┼─────┼────────┼──
│二    │２００２      │２５        │１４．３  │３５７５００    │
│      │              │            │          │                │
├───┼───────┼──────┼─────┼────────┼──
│三    │２４０９      │５          │２５．６  │１２８０００    │
├───┼───────┼──────┼─────┼────────┼──
│四    │２３２１      │１５        │１９．６  │２９４０００    │
│      │              │            │          │                │
└───┴───────┴──────┴─────┴────────┴──
┌───┬───────┬──────┬─────┬────────┬──
│五    │２４５８      │５          │４２．９  │２１４５００    │
├───┼───────┼──────┼─────┼────────┼──
│六    │２３７７      │５          │１００    │５０００００    │
│      │              │            │          │                │
├───┼───────┼──────┼─────┼────────┼──
│七    │２３７６      │１０        │８０．５  │８０５０００    │
│      │              │            │          │                │
├───┼───────┼──────┼─────┼────────┼──
│八    │２４１３      │１５  │３８．８  │５８２０００    │
│      │              │            │          │                │
├───┼───────┼──────┼─────┼────────┼──
│九    │２４５４      │２          │４０．９  │  ８１８００    │
│      │              │            │          │                │
├───┼───────┼──────┼─────┼────────┼──
│十    │２３３０      │５          │７５．５  │３７７５００    │
├───┼───────┼──────┼─────┼────────┼──
│十一  │２３７７      │５          │１００    │５０００００    │
└───┴───────┴──────┴─────┴────────┴──
┌───┬───────┬──────┬─────┬────────┬──
│十二  │２４０８      │１０        │１９．７  │１９７０００    │
├───┼───────┼──────┼─────┼────────┼──
│十三  │２３３８      │２０        │１８      │３６００００    │
├───┼───────┼──────┼─────┼────────┼──
│十四  │２３７９      │５          │１２４    │６２００００    │
├───┼───────┼──────┼─────┼────────┼──
│十五  │２４５８      │５          │４１．３  │２０６５００    │
├───┼───────┼──────┼─────┼────────┼──
│十六  │２３３０      │１０        │７５      │７５００００    │
├───┼───────┼──────┼─────┼────────┼──
│總計  │              │            │          │0000000  │
└───┴───────┴──────┴─────┴────────┴──
註：上開委託書上均未有自訴人丙○○之印章，依自訴人之說法，應均為自訴人許堡
    清以電話下單，且其日期係在九十一年一月之前，被告乙○亦尚未從事當日沖銷
